【裁判字號】    98,簡上,81
【裁判日期】    980708
【裁判案由】    詐欺
【裁判全文】
臺灣新竹地方法院刑事判決              98年度簡上字第81號
上  訴  人  臺灣新竹地方法院檢察署檢察官
被      告  甲○○
上列上訴人因被告詐欺案件，不服本院新竹簡易庭97年度竹簡字
第1425號中華民國98年1月5日第一審簡易判決（聲請簡易判決處
刑書案號：臺灣新竹地方法院檢察署97年度偵字第5275號），提
起上訴，本院管轄第二審之合議庭判決如下：
    主    文
上訴駁回。
甲○○另應依本院九十八年度簡附民上字第九號和解筆錄內容履
行。
    事    實
一、甲○○明知一般人無故取得他人金融帳戶使用之行徑常與財
    產犯罪之需要密切相關，且取得他人帳戶資料之目的在於方
    便取得贓款及掩飾犯行不易遭人追查，仍基於對提供帳戶予
    他人使用雖無必引發他人萌生犯罪，但縱若有人持以犯罪亦
    無違反其本意之不確定幫助犯意，於民國97年3 月18日見自
    由時報分類廣告刊登長期租賃存摺廣告，竟因家庭生計困難
    ，而撥打所刊登之電話與真實姓名、年籍不詳之成年人聯絡
    ，並於同日20時許，在新竹縣竹東鎮公車總站附近，將其所
    有臺灣郵政股份有限公司（下稱郵局）局號 0000000號、帳
    號 0000000號帳戶之存摺、印章、金融卡（含密碼），連同
    身分證影本，以每月新臺幣（下同） 8,000元代價，出租予
    該真實姓名、年籍不詳之成年人使用，而當場取得 3,000元
    。嗣該真實姓名年籍不詳之成年人，意圖為自己不法之所有
    ，於97年 3月18日10時許，以電話向乙○○佯裝係警政署警
    官，訛稱乙○○為詐騙集團共犯，要求其配合調查，否則將
    凍結其金融帳戶，查封其房產，乙○○為免其帳戶遭凍結，
    遂依該不詳姓名年籍之成年人指示匯款而陷於錯誤，先於同
    日13時許，於銀行臨櫃匯款41,830元至陳健鋒（另經臺灣臺
    南地方法院以97年度簡字第2986號判決判處拘役55日，緩刑
    2年）所有合作金庫北臺南分行帳號000000000 00 00號，後
    於同月20日15時54分許，依其指示匯款150,000 元至甲○○
    上揭郵局帳戶。嗣經乙○○發覺有異，遂報警處理而循線查
    獲，始悉上情。
二、案經臺南市警察局第五分局報告臺灣臺南地方法檢察署檢察
    官呈請臺灣高等法院檢察署檢察長令轉臺灣新竹地方法院檢
    察署檢察官偵查後聲請簡易判決處刑。
    理    由
一、程序部分：
    按被告以外之人於審判外之言詞或書面陳述，除法律有規定
    者外，不得作為證據。又被告以外之人於審判外之陳述，經
    當事人於審判程序同意作為證據，法院審酌該言詞陳述或書
    面陳述作成時之情況，認為適當者，亦得為證據。當事人、
    代理人或辯護人於法院調查證據時，知有第159條第1項不得
    為證據之情形，而未於言詞辯論終結前聲明異議者，視為有
    前項之同意，刑事訴訟法第159條第1項及第159條之5分別定
    有明文。經查，本件被告就被害人乙○○於警詢時之陳述，
    在本院準備程序及審理程序中，就證據能力一節均表示無意
    見，並未於本案言詞辯論終結前聲明異議，而本院審酌上開
    證人於警詢時之陳述係於案發後就自己親身經歷之事實所為
    者，依其陳述作成時之情況並無不適當，且非非法取得之證
    據，又無證明力明顯過低之情形，復經本院於審判期日就上
    開證據進行調查、辯論，依前開規定，自得為證據；次按，
    本案認定事實所引用之文書證據，並無證據證明係公務員違
    背法定程序所取得，亦無刑事訴訟法第159條之4之顯有不可
    信之情況與不得作為證據之情形，本院斟酌本案卷內之證據
    並非非法取得，亦無證明力明顯過低之情形，且經本院於審
    判期日依法進行證據之調查、辯論，被告於訴訟上之程序權
    ，已受保障，故前揭各該證據，亦均得採為證據，合先敘明
    。
二、實體部分：
(一)、認定犯罪事實所憑之證據及認定之理由：
    上開犯罪事實，業經被告於本院準備程序及審理中坦白承認
    （本院卷第34頁、第50頁），且據被害人乙○○於警詢中指
    訴綦詳（臺南市警察局第五分局南市警五刑偵字第702 號卷
    【下稱警卷】第4頁至第6頁），復有內政部警政署反詐騙諮
    詢專線紀錄表、郵政國內匯款執據、郵局局號0000000 帳號
    0000000 號自96年3月至97年3月31日交易明細及開戶基本資
    料各1 份（見警卷第12頁至第17頁）附卷可憑，足認被告之
    自白，與事實相符，堪予採信，本件事證明確，被告犯行堪
    以認定，應依法論科。
(二)、論罪及科刑：
    核被告甲○○所為，係犯刑法第30條第1項前段、第339條第
    1項之詐欺取財罪之幫助犯，爰依刑法第30條第2項減輕其刑
    。原審以被告上開犯行明確，依刑事訴訟法第449條第1項前
    段、第450條第1項、刑法第339條第1項、第30條第1 項前段
    、第2項、第41條第1項前段、第74條第1項、第2項第5 款、
    、第93條第1項第2款，刑法施行法第1條之1，量處有期徒刑
    3 月，並諭知如易科罰金之折算標準，且以被告無前科紀錄
    ，素行尚佳，而宣告緩刑 2年，緩刑期間付保護管束。並為
    使被告深切反省而諭知被告應向指定之公益團體、地方自治
    團體或社區提供40小時之義務勞務。核其認事用法均無不合
    ，量刑亦屬妥適，應予維持。檢察官上訴意旨執原審量刑過
    輕指摘原判決不當，經核為無理由，應予駁回。另被告業與
    被害人乙○○成立和解（本院卷第23頁），被害人表示若被
    告能遵期給付賠償金，願意宥恕被告，為保障被害人之上開
    債權，本院依刑法第74條第2項第3款課予被告依本院98年度
    簡附民上字第 9號和解筆錄內容履行之負擔應為適當，爰併
    命被告依該和解筆錄內容支付 120,000元予被害人（給付方
    法為：被告應自98年 4月20日起至99年11月20日止，按月於
    每月20 日前給付6,000元予原告，匯款至臺灣土地銀行彰化
    分行、帳號000000000000號、戶名乙○○之帳戶，如有一期
    未付，視為全部到期）。
三、據上論斷，應依刑事訴訟法第455條之1第1項、第3項、第36
    8條，刑法第74條第2項第3款，判決如主文。
本案經檢察官洪期榮到庭執行職務。
中    華    民    國    98    年    7     月    8     日
                  刑事第三庭    審判長法  官  賴淑敏
                                      法  官  方鴻愷
                                      法  官  楊數盈
以上正本證明與原本無異。
不得上訴。
中    華    民    國    98    年    7     月    8     日
                                      書記官  陳麗麗
附錄本案論罪科刑法條全文：
刑法第339條第1項
意圖為自己或第三人不法之所有，以詐術使人將本人或第三人之
物交付者，處5年以下有期徒刑、拘役或科或併科1,000元以下罰
金。


司法院資訊處製作；財團法人民間司法改革基金會備份。
